臺灣高雄地方法院刑事判決　　　　　　　　　　　　　九十三年度易字第五七一號
　　公　訴　人　臺灣高雄地方法院檢察署檢察官
　　被　　　告　乙○
　　選任辯護人　洪士宏律師
　　　　　　　　林易玫律師
右列被告因傷害等案件，經檢察官提起公訴（九十二年度偵字第二二五二六號），本
院判決如左︰
    主  文
乙○以加害身體之事，恐嚇他人致生危害於安全，處拘役拾日，如易科罰金，以
佰元折算壹日，緩刑貳年。
被訴傷害部份公訴不受理。
    事  實
一、乙○、己○○係夫妻關係，甲○○及丙○○則為乙○與己○○之子女，而庚○○
    與戊○○亦係夫妻關係，與乙○、己○○、甲○○及丙○○等四人同為高雄市○○路一一一號十五樓之住戶，乙○、己○○夫婦曾因廚房排油煙管問題，而與庚○○、戊○○夫婦有過口角爭執，乙○、己○○、甲○○、丙○○因而心生不滿
    ，於民國九十一年十一月十日十九時許，在庚○○位於高雄市○○路一一一號十
    五樓之二住處門口，由乙○、甲○○及一名姓名年籍均不詳之成年男子徒手毆打
    在住處門口脫鞋之庚○○，己○○則在一旁助勢吶喊「打死他」等語，屋內之李
    敏鳳因聽聞門外打鬧聲，而自住宅大門之電眼目睹其夫庚○○遭人毆打，遂開門
    質問乙○、王黎安及該不詳姓名之成年男子為何打人，並進入屋內欲撥打對講機
    通知大樓警衛，丙○○見狀，竟未經許可，自後尾隨進入庚○○及戊○○等二人
    之住處內，徒手毆打戊○○，並扯掉該屋內之對講機（毀損部分，未據告訴），
    而乙○隨後亦出手毆打戊○○，致使戊○○受有左上側外側門牙斷裂脫落、頭面
    及腰腹部鈍挫傷等傷害，庚○○則受有頭臉部鈍挫傷併瘀青、左前臂鈍挫傷併擦
    傷、頸肩部鈍挫傷等傷害（被告己○○、甲○○、丙○○共同傷害，以及丙○○
    無故侵入住宅部分，業經撤回告訴，由本院另為不受理之判決），嗣乙○竟於離
    去之際，另基於恐嚇之犯意，向庚○○恫稱：「以後每看到你都要打」等語，以
    加害身體之事恐嚇庚○○，致使庚○○心生畏懼，致生危害於安全。
二、案經庚○○、戊○○二人訴請臺灣高雄地方法院檢察署檢察官偵查起訴。
    理  由
一、有罪部分：
  (一)訊據被告乙○固不否認有於右揭時、地向告訴人庚○○表示每次看到告訴人庚○○都要打等語之事實，惟矢口否認有何被訴恐嚇犯行，辯稱：伊當時只是脫口而
    出，隨便說說而已，並沒有恐嚇之意思云云。
  (二)經查：
    (1)被告乙○於右揭時、地夥同被告己○○、甲○○、丙○○及另一姓名不詳之男
      子，共同毆打告訴人庚○○、戊○○，致告訴人庚○○受有頭臉部鈍挫傷併瘀
      青、左前臂鈍挫傷併擦傷、頸肩部鈍挫傷等傷害，告訴人戊○○受有左上側外
      側門牙斷裂脫落、頭面及腰腹部鈍挫傷等傷害之事實，業據告訴人庚○○、戊○○二人於偵訊中指訴綦詳，核與證人即告訴人之子女程鴻文、程鴻茵及告訴
      人庚○○之友人林鈺芳證述情節相符，復有國軍高雄總醫院附設民眾診療服務
      處九十一年十一月十日驗傷診斷書二紙在卷可稽，而堪認定。
    (2)被告亦不否認案發當日毆打結束，準備離去之際，曾向告訴人庚○○表示，日
      後每一次見到告訴人庚○○，即行毆打等語，而被告庚○○當日遭多人毆打，
      受傷情形非輕等情，除有前開診斷證明書一紙在卷可佐外，並經證人林鈺芳證
      稱：「當天我看到是庚○○夫妻二人都躺在地方」、「戊○○被打掉一顆牙齒
      ，胸前都是血‧‧‧庚○○‧‧‧雙手抱頭蹲在地方」等語明確，審酌一般人
      遭人毆打後，聽聞毆打之人表示日後每遇到一次即再行毆打，均足以引起遭毆
      打之人心生恐懼，而致危及其在社會日常生活之安全，以被告為成年人之智識
      、經驗，對此情形，自應有所認知，是被告明知於毆打告訴人庚○○後，緊接
      向其稱：「以後每看到你都要打」，以此加害於告訴人庚○○身體之事由通知
      告訴人庚○○，足使告訴人庚○○心生畏懼，竟仍執意為之，足見被告具有恐
      嚇之犯意甚明，被告前揭辯稱，尚不足採。
    (3)綜上所述，本案事證明確，被告右揭恐嚇犯行，洵堪認定，應予依法論科。
  (三)核被告乙○所為，係犯刑法第三百零五條恐嚇危害安全罪。爰審酌被告乙○與告
    訴人庚○○係鄰居關係，僅因細故發生爭執，不思以理性方式溝通，任意訴諸暴
    力解決，反以恐嚇等方式對待告訴人庚○○，行為誠屬不該，事後尚不知坦承犯
    行，惟念及被告並無任何犯罪前科紀錄，有臺灣高等法院被告全國前案記錄表一
    紙在卷可參，素行良好，且被告犯後已與告訴人庚○○及戊○○達成民事和解，
    賠償告訴人二人之損害，告訴人二人亦表示願意原諒被告之恐嚇犯行等一切情狀
    ，酌情量處如主文所示之刑，並諭知如易科罰金之折算標準，辯護人固以被告雖
    無恐嚇犯意，但願認罪，請求判處罪低刑罰金三百元等語，然被告既然矢口否認
    具有恐嚇之故意，顯見其未能反省自身違法犯行，而無悔意，自不因表示願意認
    罪而有異，是本院認辯護人請求判處罰金刑，核其情節，尚屬過輕，附此敘明。
    又被告前未曾受有期徒刑以上刑之宣告，已如前述，其因一時失慮，偶罹刑典，
    事後已與告訴人達成民事和解，經此偵、審程序及刑之宣告後，應知所警惕而信
    無再犯之虞，本院因認暫不執行其刑為當，予以宣告緩刑二年，用啟自新。
二、不受理部分：
  (一)按告訴乃論之罪，告訴人於第一審辯論終結前，得撤回其告訴；又告訴經撤回者
    ，法院應諭知不受理之判決，刑事訴訟法第二百三十八條第一項及同法第三百零
    三條第三款分別定有明文。
  (二)本件被告乙○涉犯刑法第二百七十七條第一項之傷害罪部分，依同法第二百八十
    七條前段之規定，須告訴乃論。告訴人庚○○及戊○○人於九十三年六月九日共
    同具狀撤回傷害部分之告訴，並經告訴人等二人於本院九十三年六月九日準備程
    序時陳稱明確，有撤回告訴狀及上開準備程序筆錄各一份附卷可稽，揆諸前開說
    明，就被告被訴傷害部分自應諭知公訴不受理之判決。
據上論斷，依刑事訴訟法第二百九十九條第一項前段、第三百零三條第三款，刑法第
三百零五條、第四十一條第一項前段、第七十四條第一款，罰金罰鍰提高標準條例第
一條前段、第二條，判決如主文。
本案經檢察官丁○○到庭執行職務。
中      華      民      國      九十三      年      七    月    二十    日
                                    臺灣高雄地方法院刑事第十一庭
                                        審判長法  官  徐美麗
                                              法  官  鄭詠仁
                                              法  官  高增泓
右正本證明與原本無異。
如不服本判決，應於判決送達後十日內，向本院提出上訴狀。
                                              書記官  林慧芬
中      華      民      國      九十三      年      七    月    二十    日
附錄本判決論罪之法條全文
刑法第三百零五條：
以加害生命、身體、自由、名譽、財產之事，恐嚇他人致生危害於安全者，處二年以
下有期徒刑、拘役或三百元以下罰金。
